臺灣桃園地方法院刑事判決　　　　　　 96年度審訴字第532號
公　訴　人　臺灣桃園地方法院檢察署檢察官
被　　　告　戊○○
指定辯護人　本院公設辯護人　陳瑞明
上列被告因強盜等案件，經檢察官提起公訴（96年度偵字第1386
4 號），嗣被告於準備程序進行中為有罪之陳述，經檢察官聲請
改依協商程序而為判決，本院判決如下：
    主  文
戊○○竊盜，處有期徒刑拾月，減為有期徒刑伍月，扣案之鑰匙
壹支沒收；又攜帶凶器竊盜，處有期徒刑壹年陸月，扣案之一字
螺絲起子貳支均沒收。應執行有期徒刑壹年拾壹月，扣案之鑰匙
壹支、一字螺絲起子貳支均沒收。
    事實及理由
一、本件被告戊○○所犯刑法第329 條、同法第330 條之罪，經
    公訴人變更起訴法條為刑法第321 條第1 項第3 款之加重竊
    盜罪，均係屬刑事訴訟法第376 條第2 款之罪，其於準備程
    序中就被訴事實為有罪之陳述，爰依刑事訴訟法第284 條之
    1 規定獨任進行審判程序。
二、被告戊○○前有竊盜、偽造文書、強盜等前科，其中曾受如
    下罪刑宣告及刑之執行情形：
  (一)於民國90年間，因偽造文書等案件，經臺灣板橋地方法院以
    90年度訴字第1522號判決判處應執行有期徒刑1 年（其中偽
    造特種文書部分判處有期徒刑3 月，故買贓物部分判處有期
    徒刑3 月，行使偽造私文書部分判處有期徒刑8 月）確定；
    又於同年間，因竊盜案件，經本院以90年度易字第2578號判
    決判處有期徒刑1 年6 月確定，上開4 罪刑嗣經本院以92年
    度聲字第2480號裁定應執行有期徒刑2 年5 月確定後，於91
    年6 月28日入監，至92年10月29日縮短刑期假釋出監並付保
    護管束，後經撤銷假釋，應執行殘刑9 月22日。
  (二)另於91年間，因強盜案件，經本院以92年度訴字第46號判決
    判處有期徒刑3 年，嗣經臺灣高等法院、最高法院分別以92
    年度上訴字第1603號、92年度台上字第4960號駁回上訴而確
    定，並與上開(一)之罪由本院以96年度聲減字第1763號裁定減
    刑後並定應執行刑為有期徒刑4 年3 月，刑期自96年5 月26
    日起算，尚未執行完畢（不構成累犯）。
三、詎戊○○猶不知悔改，意圖為自己不法所有之犯意，先於96
    年4 月22日22時許，在桃園縣龜山鄉○○○路81巷17號前，
    持其所拾獲之鑰匙1 支，竊取丙○○所有之車牌號碼8FC －
    918 號重型機車1 輛，得手後供己代步之用。嗣於同年5 月
    25日20時40分許，戊○○騎乘上開贓車行經桃園縣桃園市○○路1115巷內時，見丁○○所有停放於路旁之車牌號碼AB
    －9399號自用小客車內置有皮包，竟另意圖為自己不法所有
    之犯意，以隨身攜帶客觀上足以致人生命、身體危險堪為兇
    器使用之一字螺絲起子2 支（前端為金屬材質），朝該自用
    小客車副駕駛座車窗邊緣敲擊造成車窗破毀（毀損部分未據
    告訴）後，上半身伸入該自用小客車內，竊取車內公事包、
    手提包（內有丁○○之身分證、健保卡各1 張）各1 只及
    NOKIA 廠牌行動電話1 支，得手後正欲離去，適遭均在某保
    全公司服務，前往附近用餐外出休息之乙○○及甲○○發覺
    有異，乙○○及甲○○即上前制止並擬逮捕戊○○，戊○○
    見狀即朝騎乘之機車走去，並發動擬逃離現場，惟遭乙○○
    制止並將戊○○摔倒在地，戊○○起身後趁隙逃離現場時又
    不慎自行跌倒後，始遭在場之人共同壓制並以繩索捆綁，交
    由獲報前往之員警處理，並扣得其所有，但供其竊盜所用之
    鑰匙1 支，及其所有供竊盜所用之一字螺絲起子2 支，以及
    與本案無關之折疊刀1 把、手電筒1 個、手套1 雙、頭套1
    個、電擊棒1 支。案經桃園縣政府警察局桃園分局報請臺灣
    桃園地方法院檢察署檢察官偵查起訴。
四、證據名稱：
    (一)被告戊○○於本院準備程序中之自白。
    (二)證人即被害人丙○○、丁○○於警詢中之證述，證人乙○○、甲○○於警詢及檢察官訊問中之證述。
    (三)桃園縣政府警察局扣押筆錄、扣押物品目錄表、車籍查詢
      - 基本資料詳細畫面各1 份、贓物認領保管單2 紙、贓證
      物及現場照片24張等件附卷可稽。
    (四)鑰匙1 支、一字螺絲起子2 支扣案可資佐證。
五、本件經檢察官與被告於審判外達成協商之合意且被告已認罪
    ，其合意內容為：就96年4 月22日之竊盜犯行部分，處有期
    徒刑10月，減為有期徒刑5 月；就攜帶凶器竊盜之部分，處
    有期徒刑1 年6 月，應執行有期徒刑1 年11月。經查，上開
    協商合意並無刑事訴訟法第455 條之4 第1 項所列情形之一
    ，檢察官聲請改依協商程序而為判決，本院爰不經言詞辯論
    ，於協商合意範圍內為協商判決，合予敘明。
六、附記事項：
  (一)本案檢察官原就96年5 月25日犯行起訴被告涉犯刑法第330
    條第1 項之加重強盜罪，惟經蒞庭實行公訴之檢察官變更起
    訴法條為同法第321 條第1 項第3 款之攜帶凶器竊盜罪，基
    於檢察一體之原則，起訴法條既經檢察官更正，本院自無庸
    再變更檢察官所引應適用之法條，附此敘明。
  (二)被告96年4 月22日竊盜犯行之犯罪時間在96年4 月24日以前
    ，所犯為刑法第320 條第1 項竊盜罪，合於減刑條件，與中
    華民國九十六年罪犯減刑條例第2 條第1 項第3 款規定相符
    ，應減其刑期2 分之1 。
  (三)扣案之一字螺絲起子2 支及鑰匙1 支，係被告所有並供本件
    犯罪所用之物，業據其於警詢中供明在卷，應依刑法第38條
    第1 項第2 款宣告均沒收。另扣案之折疊刀1 把、手電筒1
    個、手套1 雙、頭套1 個、電擊棒1 支與本案無關，爰不予
    宣告沒收。
七、應適用之法條：刑事訴訟法第284 條之1 、第455 條之4 第
    2 項、第455 條之8 ，刑法第320 條第1 項、第321 條第1
    項第3 款、第51條第5 款、第38條第1 項第2 款，刑法施行
    法第1 條之1 第1 項、第2 項前段，中華民國九十六年罪犯
    減刑條例第2 條第1 項第3 款、第7 條。
八、本判決除有刑事訴訟法第455 條之4 第1 項第1 款、第2 款
    、第4 款、第6 款、第7 款所定情形之一，或違反同條第2
    項規定者外，不得上訴。
九、如不服本件判決，得自收受判決送達之日起10日內，向本院
    提出上訴書狀，上訴於第二審法院。
本案經檢察官鄭堤升到庭執行職務。
中　　華　　民　　國　　96　　年　　10　　月　　22　　日
                  刑事庭    法　官　徐  培  元
以上正本證明與原本無異。
                            書記官  楊  美  慧
中　　華　　民　　國　　96　　年　　10　　月　　22　　日
附錄論罪科刑法條：
中華民國刑法第320條第1項：
意圖為自己或第三人不法之所有，而竊取他人之動產者，為竊盜
罪，處五年以下有期徒刑、拘役或五百元以下罰金。
中華民國刑法第321條
犯竊盜罪而有左列情形之一者，處六月以上、五年以下有期徒刑
：
一  於夜間侵入住宅或有人居住之建築物、船艦或隱匿其內而犯
    之者。
二  毀越門扇、牆垣或其他安全設備而犯之者。
三  攜帶兇器而犯之者。
四  結夥三人以上而犯之者。
五  乘火災、水災或其他災害之際而犯之者。
六  在車站或埠頭而犯之者。
前項之未遂犯罰之。
